臺灣屏東地方法院民事裁定
111年度聲字第55號
聲  請  人  萬寶祿生物科技股份有限公司

法定代理人  林淑惠  
相  對  人  李蕙茹  
上列當事人間聲請停止執行事件，本院裁定如下：
    主  文
聲請人供擔保新臺幣壹拾肆萬陸仟貳佰零貳元後，本院一○九年
度司執助字第二五九號清償債務強制執行事件關於相對人聲請之
強制執行程序，於本院一一一年度訴字第四一四號債務人異議之
訴事件裁判確定或因撤回、和解、調解而終結前，應暫予停止。
    理  由
一、按有回復原狀之聲請，或提起再審或異議之訴，或對於和解
    為繼續審判之請求，或提起宣告調解無效之訴、撤銷調解之
    訴，或對於許可強制執行之裁定提起抗告時，法院因必要情
    形或依聲請定相當並確實之擔保，得為停止強制執行之裁定
    ，強制執行法第18條第2項定有明文。次按法院因必要情形
    或依聲請定相當並確實之擔保，為停止強制執行之裁定者，
    該擔保金額之多寡應如何認為相當，固屬法院職權裁量之範
    圍，惟此項擔保係擔保執行債權人因停止執行所應受之損害
    ，故法院定擔保金額時，自應斟酌該債權人因停止執行可能
    遭受之損害，以為衡量之標準，非以債權額為依據（最高法
    院92年度台抗字第480號裁判意旨參照）。
二、聲請意旨略以：相對人執臺灣臺北地方法院110年度司執字
    第30338號債權憑證（下稱系爭債權憑證）為執行名義，聲
    請對聲請人所有坐落屏東縣○○鄉○○段00○00○00地號土地上之
    地上物及動產為強制執行，經臺灣臺北地方法院囑託本院執
    行，本院民事執行處以109年度司執助字第259號清償債務強
    制執行事件受理在案（下稱系爭執行事件）。然執行名義成
    立後，聲請人已將債務清償完畢，並就系爭執行事件依法提
    起債務人異議之訴，經本院以111年度訴字第414號債務人異
    議之訴事件繫屬在案，為此爰依強制執行法第18條第2項規
    定，聲請准予供擔保後停止系爭執行事件等語。
三、經查，相對人以系爭債權憑證為執行名義，向本院聲請對聲
    請人之財產為強制執行，並陳報其債權金額為新臺幣(下同)
    87萬7,211元，經本院以系爭執行事件強制執行中，而聲請
    人以債務已清償為由向本院提起債務人異議之訴，現為本院
    訴訟繫屬中等情，業經本院依職權調閱上開卷宗查核屬實，
    則聲請人本件聲請與強制執行法第18條第2項規定相符，應
    予准許。本院審酌相對人因本件停止執行所受之可能損失，
    應係其未能即時取償之此期間利息損害，而相對人於系爭執
    行事件係聲請執行共計87萬7,211元，是本件訴訟標的價額
    為87萬7,211元，屬不得上訴第三審之案件，參考各級法院
    辦案期限實施要點第2點規定，第一、二審通常程序審判案
    件之期限分別為1年4個月、2年，推估聲請人因提起本件債
    務人異議之訴獲准停止執行致執行延宕期間約為3年4個月即
    40個月，故相對人因聲請人聲請停止執行所受可能損害額應
    為前開87萬7,211元於此段訴訟期間之利息損害約為14萬6,2
    02元（計算式：87萬7,211元×5%÷12×40=14萬6,202元，元以
    下四捨五入），是本院認聲請人供擔保金額應以14萬6,202
    元為適當，聲請人為相對人提供前開擔保金額後，得就相對
    人聲請執行之部分停止執行。
四、依強制執行法第18條第2項，裁定如主文。　
中　　華　　民　　國　　111 　年　　7 　　月　　15　　日
                  民事第三庭    法　官　李育任
以上正本係照原本作成。
如不服本裁定應於送達後10日內向本院提出抗告狀，並繳納抗告
費新臺幣1,000元。　　
中　　華　　民　　國　　111 　年　　7 　　月　　15　　日
                                書記官　張文玲